# 请教陈斑竹关于会计期间

提问人：chdsx 时间：2012-07-17 11:12:21
附注披露里将于下一会计期间到期的应付票据金额 所指会计期间是哪一期间 论坛里搜过您的帖子 您的意见是 1 年 但目前票据最长期限为 6 个月 若按一年披露是否有意义 是否符合政策出台者的意图 若为一年为何不像账龄超过一年的大额应付款这样表述 直接指出一年的期限 而在此单指 会计期间 而上市公司定期报告中最短会计期间报告为季报 故在此以三个月为会计期间是否更合适 这样的披露对报告使用者来说是否更有意义 可在各期报告中比较其真实流动性 比较大致的增减变动
<来自中国会计视野网安卓客户端>

回答人：chenyiwei
这个问题确实存在，实务中都是将其理解为下一年到期，导致“将于下一期间到期的金额”与应付票据余额总是相同，从而失去意义。
个人也不是很理解监管部门规定此项披露要求的意图。